---
title: ''
output:
  html_document:
    depth: 4
    toc: yes
    number_sections: yes
    code_folding: show
    toc_float:
      collapsed: yes
      smooth_scroll: yes
always_allow_html: yes
---

<!-- the style section defines the css code -->

<style>

.whitespace { 
  display:inline-block; 
  height: 20cm;
}

#TOC {
  color: black; 
  border: none;
}

h1.title, h1, h2, h3, h4, h5, h6 {
  margin-top: 0cm;
  padding-top: 4cm; /* will go to the top of the padding when clicking sections*/
  color: ForestGreen;
  font-weight: bold;
}

</style>


# Le truc

L'idée est de définir un espace blanc avec du *css* dans le haut de son fichier *.Rmd* et d'insérer des `<span class="whitespace"></span>` entre les sections formant les diapos. Après, il est facile de changer la hauteur de la section pour transformer le tout en un document suivi et enlever l'effet diapo.

```{css}
<style>

.whitespace { 
  display:inline-block; 
  height: 20cm;
}

#TOC {
  color: black; 
  border: none;
}

h1.title, h1, h2, h3, h4, h5, h6 {
  margin-top: 0cm;
  padding-top: 4cm; /* will go to the top of the padding when clicking sections*/
  color: ForestGreen;
  font-weight: bold;
}

</style>
```

En utilisant une table des matières (`#TOC`) et un *padding* sur les titres (`h1`, `h2`, ...), il est également possible de naviguer d'une section/diapo à l'autre. Voir [**ici**](https://github.com/frousseu/frousseu.github.io/blob/master/misc/exampleGab.Rmd) pour le code.

<span class="whitespace"></span>

# Intro au tidyverse

```{r}
x<-runif(10)
x
```

<span class="whitespace"></span>

## Intro aux pipes

```{r}
library(magrittr)
y <- x %>% mean
y
```

<span class="whitespace"></span>

# Intro à tidyr

```{r,message=FALSE}
library(dplyr)
z <- x %>% data.frame %>% summarize
z
```

<span class="whitespace"></span>

## Intro à purrr

```{r,message=FALSE}
library(dplyr)
z <- x %>% data.frame %>% summarize
z
```

